【裁判字號】    98,訴緝,17
【裁判日期】    980609
【裁判案由】    毒品危害防制條例
【裁判全文】
臺灣基隆地方法院刑事判決              98年度訴緝字第17號
公  訴  人  臺灣基隆地方法院檢察署檢察官
被      告  甲○○
                    （另案於臺灣基隆監獄執行）
上列被告因毒品危害防制條例案件，經檢察官提起公訴（97年度
毒偵字第1985號），被告於準備程序進行中，就被訴事實為有罪
之陳述，經本院合議庭裁定由受命法官獨任進行簡式審判程序，
判決如下：
    主  文
甲○○施用第一級毒品，累犯，處有期徒刑柒月。又施用第二級
毒品，累犯，處有期徒刑月。應執行有期徒刑玖月。
    事  實
一、甲○○有下列前案紀錄（構成累犯），及施用毒品執行觀察
    、勒戒、強制戒治之紀錄：
  (一)前因2 次施用毒品案件，經觀察、勒戒後，均認無繼續施用
    毒品之傾向，分別於民國88年6 月3 日及88年8 月21 日 執
    行完畢釋放，並經臺灣基隆地方法院檢察署檢察官分別於88
    年5 月25日及88年8 月16日，以88年度偵字第3270號及88年
    度偵字第2937號、88年度毒偵字第42號為不起訴處分確定。
  (二)復因施用第二級毒品案件，經本院裁定令入戒治處所施以強
    制戒治，於90年5 月27日期滿執行完畢，並經臺灣基隆地方
    法院檢察署檢察官聲請簡易判決處刑，由本院於89年1 月11
    日，以88年度基簡字第892 號判決判處有期徒刑4 月確定；
    再因施用第二級毒品案件，經臺灣基隆地方法院檢察署檢察
    官提起公訴，由本院於89年5 月30日，以89年度易字第181
    號判決判處有期徒刑7 月確定；又因施用第二級毒品案件，
    經臺灣基隆地方法院檢察署檢察官聲請簡易判決處刑，由本
    院於89年12月19日，以89年度易字第673 號判決判處有期徒
    刑9 月確定，並於92年4 月30日執行完畢。
  (三)另因施用第二級毒品案件，經臺灣基隆地方法院檢察署檢察
    官提起公訴，由本院於93年11月5 日，以93年度基簡字第41
    7 號判決判處有期徒刑5 月確定；復再因施用第一級毒品案
    件，經臺灣基隆地方法院檢察署檢察官提起公訴，由本院於
    94年4 月19日，以93年度訴字第894 號判決判處有期徒刑1
    年確定；復又因施用第二級毒品案件，經臺灣基隆地方法院
    檢察署檢察官提起公訴，由本院於94年6 月13日，以94 年
    度易字第154 號判決判處有期徒刑6 月確定，甫於95年10月
    1 日執行完畢（構成累犯）。
  (四)復另分別因施用第一、二級毒品案件，經臺灣基隆地方法院
    檢察署檢察官提起公訴，由臺灣高等法院及本院分別於97年
    6 月23日、97年7 月14日，以97年度上訴字第1903號、97年
    度上訴字第248 5 號及97年度訴字第963 號判決，分別判處
    應執行有期徒刑1 年2 月、10月及8 月確定（現正執行）。
二、詎其猶不思戒除毒癮，復基於施用第二級毒品之犯意，於97
    年6 月30日在其位於基隆市○○區○○路65號2 樓住處，將
    第二級毒品甲基安非他命放入玻璃球吸食器（未扣案），再
    以打火機點燃燒烤吸食器底部產生煙霧吸食之方式，非法施
    用第二級毒品甲基安非他命1 次；於翌日即97年7 月1 日下
    午，在上址同一地點，以將第一級毒品海洛因摻入香菸，再
    點燃吸食之方式，非法施用第一級毒品海洛因1 次，嗣於97
    年7 月2 日下午3 時40分許，在基隆市警察局第一分局接受
    採尿送驗，結果呈嗎啡及甲基安非他命陽性反應，始悉上情
    。
三、案經基隆市警察局第一分局報告臺灣基隆地方法院檢察署檢
    察官偵查起訴。
    理  由
一、本件被告所犯者非為死刑、無期徒刑、最輕本刑為3 年以上
    有期徒刑之罪或高等法院管轄第一審案件，其於準備程序進
    行中，先就被訴事實為有罪之陳述，經告知其簡式審判程序
    之旨，並聽取公訴人及被告之意見後，本院依刑事訴訟法第
    273 條之1 第1 項之規定，裁定由受命法官獨任進行簡式審
    判程序，且依同法第273 條之2 規定，簡式審判程序之證據
    調查，不受第159 條第1 項、第161 條之2 、第161 條之3
    、第163 條之1 及第164 條至第170 條規定之限制，合先敘
    明。
二、上開事實，業據被告於本院準備程序及審理時坦承在卷，而
    被告為警所採集之尿液經送驗結果，呈嗎啡、安非他命、甲
    基安非他命之陽性反應，此有臺灣尖端先進生技醫藥股份有
    限公司濫用藥物尿液檢驗報告1 份附卷可稽。又其前因初犯
    、再犯2 次施用毒品案件，經觀察、勒戒後，均認無繼續施
    用毒品之傾向，分別於88年6 月3 日及88年8 月21日執行完
    畢釋放，並經臺灣基隆地方法院檢察署檢察官分別於88 年5
    月25日及88年8 月16日，以88年度偵字第3270號及88年度偵
    字第2937號、88年度毒偵字第42號為不起訴處分確定，亦有
    臺灣高等法院被告前案紀錄表附卷足佐。綜上所陳，被告於
    初犯、再犯觀察、勒戒執行完畢，5 年內業已再犯上述事實
    欄一、(二)所示之施用毒品違反毒品危害防制條例案件，經法
    院判處罪刑確定，其又再犯本案施用第一、二級毒品海洛因
    、甲基安非他命，罪證明確，犯行洵堪認定，自應依法論科
    。
三、論罪科刑部分：
  (一)查海洛因、甲基安非他命分係毒品危害防制條例第2 條第2
    項第1 款、第2 款所定之第一級、第二級毒品，核被告所為
    係犯毒品危害防制條例第10條第1 項、第2 項之施用第一級
    、第二級毒品罪。被告持有第一級毒品海洛因及第二級毒品
    甲基安非他命之低度行為，應為施用第一級、第二級毒品之
    高度行為所吸收，不另論罪。被告所犯上開2 罪，犯意各別
    ，行為不同，應予分論併罰。
  (二)被告有事實欄一、所載之前案紀錄暨科刑執行情形，有臺灣
    高等法院被告前案紀錄表在卷可稽，其於受一、(三)所示案件
    有期徒刑之執行完畢後，5 年內故意再犯有期徒刑以上之本
    罪，為累犯，所犯上開2 罪，均應依刑法第47條第1 項之規
    定加重其刑。
  (三)爰審酌被告犯罪之動機、曾有施用毒品之前科仍不知戒除，
    惟犯罪後坦承犯行，且所犯之施用毒品犯行乃戕害自己身心
    健康，並未危及他人等一切情狀，分別量處如主文所示之刑
    ，併定其應執行之刑。
據上論斷，應依刑事訴訟法第273 條之1 第1 項、第299 條第1
項前段，毒品危害防制條例第10條第1 項、第2 項、第23條第2
項，刑法第11條前段、第47條第1 項、第51條第5 款，判決如主
文。
本案經檢察官乙○○到庭執行職務。
中    華    民    國    98    年    6     月    9     日
                  刑事第三庭法    官  黃永定
以上正本證明與原本無異。
如不服本判決應於收受送達後10日內向本院提出上訴書狀，並應
敘述具體理由；其未敘述上訴理由者，應於上訴期間屆滿後20日
內向本院補提理由書（均須按他造當事人之人數附繕本）「切勿
逕送上級法院」。
中    華    民    國    98    年    6     月    9     日
                            書 記 官  劉珍珍
附錄論罪法條：
毒品危害防制條例第10條
I施用第一級毒品者，處 6 月以上 5 年以下有期徒刑。
II施用第二級毒品者，處 3 年以下有期徒刑。


司法院資訊處製作；財團法人民間司法改革基金會備份。
